【裁判字號】    98,上易,2530
【裁判日期】    981124
【裁判案由】    傷害
【裁判全文】
臺灣高等法院刑事判決              98年度上易字第2530號
上  訴  人  臺灣桃園地方法院檢察署檢察官
被      告  乙○○
上列上訴人因被告傷害案件，不服臺灣桃園地方法院98年度易字
第563號，中華民國98年8月10日第一審判決（聲請簡易判決處刑
案號：臺灣桃園地方法院檢察署98年調偵字第25號），提起上訴
，本院判決如下：
    主  文
原判決撤銷。
乙○○傷害人之身體，處罰金新臺幣貳仟元，如易服勞役，以新
臺幣壹仟元折算壹日。
    事  實
一、乙○○於民國97年4月2日上午8時許，在桃園縣八德市○○
    路453號前，因廢鐵收購之條件與甲○○發生口角進而發生
    拉扯，竟基於傷害之犯意，以腳膝蓋踢撞甲○○，致甲○○
    受有右大腿挫傷之傷害。
二、案經甲○○訴由桃園縣政府警察局八德分局報請臺灣桃園地
    方法院檢察署檢察官偵查起訴。
    理  由
一、按被告以外之人於審判外之陳述，雖不符前四條之規定，而
    經當事人於審判程序同意作為證據，法院審酌該言詞陳述或
    書面陳述作成時之情況，認為適當者，亦得為證據。當事人
    、代理人或辯護人於法院調查證據時，知有第159條第1項不
    得為證據之情形，而未於言詞辯論終結前聲明異議者，視為
    有前項之同意，刑事訴訟法第159條之5定有明文。甲○○於
    警詢中之陳述，為被告以外之人於審判外之陳述，雖屬傳聞
    證據，惟經公訴人、被告於審判期日中對以之作為證據方法
    而不予爭執，即對證據能力均未聲明異議，本院審酌上開證
    據資料製作時之情況，尚無違法不當及證明力明顯過低之瑕
    疵，亦認為以之作為證據應屬適當。依刑事訴訟法第159條
    之5規定，認有證據能力。
二、訊據被告乙○○否認上揭傷害犯行，辯稱：伊只有拉告訴人
    甲○○胸口處的衣服，即遭告訴人推開，與告訴人無任何肢
    體接觸，沒有踢告訴人，告訴人右大腿處之挫傷與伊無關云
    云。惟查：被告以腳膝蓋踢告訴人右大腿處，致告訴人受有
    右大腿挫傷等情，業據告訴人於警詢指證綦詳（97年度偵字
    第15748卷第11 頁）。被告於原審供陳：伊與告訴人除動手
    拉領子外，就在爭執五萬元。拉告訴人胸口處衣服時，告訴
    人就把伊推開，伊被告訴人手一推差點跌倒。當時伊沒有看
    到告訴人有無跌倒或碰撞到什麼地方。之後，就隔著二、三
    公尺的距離爭執了（原審卷第42頁背面、第43頁）、於本院
    亦供稱：伊跟告訴人發生口角後，伊很生氣，抓告訴人衣服
    ，丙○○上前阻止，伊就放開，還是繼續發生爭執各等語（
    本院卷第29頁背面）。顯見當時雙方爭執不休、情緒激動。
    而被告於拉告訴人衣領及遭告訴人手推的過程中，難免情急
    而以腳部輔助增強嚇阻或反擊動作。是告訴人之指訴已非無
    稽，而告訴人之受傷情形，並有振生醫院診斷證明書一紙、
    病歷資料影本二紙在卷足憑。雖證人丙○○於警詢陳以：伊
    有在場，當時沒有看到被告毆打告訴人，但被告有與告訴人
    因口角而互相拉扯，伊就將二人拉開（同上偵卷第16頁）、
    及偵查中證謂：與被告及告訴人都是朋友，兩方打電話給伊
    要伊在現場，以示公正。告訴人當時載了一車廢鐵來，當時
    他要求被告要先交付現金，但被告說他已經付了五萬元定金
    ，告訴人向被告談到金錢的問題，仍要被告交付現金，告訴
    人感到生氣，雙方開始拉扯，伊見狀上前勸架。伊沒有看到
    被告故意打、踢告訴人，他們都只是互相拉扯衣服云云。然
    證人於現場調解紛爭時，衡情於專注聆聽雙方爭執內容而未
    及注意被告以腳膝蓋踢打告訴人右大腿，或係因角度問題，
    而未目擊此情，亦合乎常理。其證詞不足資以推翻前開不利
    之證據。是被告否認犯罪，所辯顯係卸責之詞，不足採信。
    本件事證明確，被告犯行堪予認定。
三、核被告所為，係犯刑法第277條第1項之普通傷害罪。
四、原審以不能證明被告犯罪，對被告為無罪之諭知，自有未合
    。檢察官上訴指摘原判決不當，為有理由，應由本院將原判
    決撤銷改判。爰審酌被告犯罪動機、目的、手段、所生之危
    害，與被害人之關係、犯後態度等一切情狀，量處如主文所
    示之刑，並諭知易服勞役之折算標準。
據上論斷，應依刑事訴訟法第369條第1項前段、第364條、第299
條第1項前段，刑法第277條第1項、第42條第3項，刑法施行法第
1條之1第1項、第2項前段，判決如主文。
本案經檢察官陳傳宗到庭執行職務。
中    華    民    國    98    年    11    月    24    日
                  刑事第十二庭審判長法  官  蔡永昌
                                    法  官  陳榮和
                                    法  官  蔡國在
以上正本證明與原本無異。
不得上訴。
                                    書記官  顧哲瑜
中    華    民    國    98    年    11    月    24    日
附錄：本案論罪科刑法條全文
刑法第277條第1項（普通傷害罪）
傷害人之身體或健康者，處三年以下有期徒刑、拘役或一千元以
下罰金。


司法院資訊處製作；財團法人民間司法改革基金會備份。
